臺灣高雄地方法院民事判決　　　　　　　　 95年度選字第5號
原　　　告　宇○○
訴訟代理人　宙○○
　　　　　　陳正男律師
複 代理 人　楊靖儀律師
訴訟代理人　侯勝昌律師
　　　　　　陳裕文律師
被　　　告　癸○○
訴訟代理人　沈榮生律師
上列當事人間當選無效事件，本院於民國96年12月10日言詞辯論
終結，判決如下：
    主      文
原告之訴駁回。
訴訟費用由原告負擔。
    事實及理由
一、本件原告起訴主張：被告係高雄縣鳳山市第10屆新興里里長
    選舉（下稱系爭選舉）之當選人。於選舉期間，被告為求勝
    選，乃與實際上並未居住該選舉區內之選舉人寅○○等148
    人（俗稱幽靈人口，以下簡稱寅○○等人），基於共同使投
    票發生不正確結果之犯意聯絡，而不實將寅○○等人之戶籍
    遷入高雄縣鳳山市新興里（下稱系爭選區），藉以使寅○○
    等人在設籍4 個月後取得系爭選區之投票權，寅○○等人並
    已參與投票；被告之行為乃係以非法之方法使投票發生不正
    確之結果，已違刑法第146 條第1 項之規定。原告為系爭選
    舉同一選區之候選人，爰依公職人員選舉罷免法（以下簡稱
    選罷法）第103 條第1 項第3 款之規定，求為判決：被告當
    選高雄縣鳳山市第10屆新興里里長無效。
二、被告則以：遷移戶口之行為乃寅○○等人之個人行為，與被
    告無關，原告所主張之事實並非實在，復未能舉證證明被告
    有意圖使選舉產生不正確之結果，而以詐術或其他非法之方
    法，唆使寅○○等人遷入系爭選區之行為，其主張自無理由
    等語，資為抗辯；並聲明請求駁回原告之訴。
三、兩造對系爭選舉於民國95年6 月10日舉行，被告以486 票當
    選，原告以446 票落選之事實不爭執，並據原告提出高雄縣
    鳳山市第10屆市民代表暨里長選舉，新興里投開票所選舉人
    名冊及當選公告（本院卷第26頁至第46頁）在卷為證，堪信
    為真實；則本案之爭執點即在於被告是否有以非法之方式，
    而使系爭選舉產生不正確之結果。
四、本院判斷：
（一）按有選舉權人在各該選舉區繼續居住4 個月以上者，為公
      職人員選舉各該選舉區之選舉人，選罷法第15條定有明文
      。而俗稱所謂幽靈人口，係指為特定之選舉，意圖使特定
      候選人當選，虛設戶籍，利用不實之遷徙登記取得投票權
      ，影響該選舉區之選舉人總數、參與投票人總數，使該選
      舉區之投票率及各候選人之得票率等產生不正確之結果而
      言，即該當96年1 月24日修正前刑法第146 條第1 項所規
      範，以其他非法之方法，使投票發生不正確結果之要件。
      此亦為選罷法第103 條第1 項第3 款所規定，當選無效之
      事由之一。是以，上開虛偽遷徙戶籍之行為，須以其目的
      係為取得特定選舉之投票權以支持特定候選人，且當選人
      與各該幽靈人口之以其他非法方法使投票發生不正確之結
      果間，有犯意聯絡及行為分擔之連結為必要。倘設籍或遷
      徙戶籍之行為，與特定之選舉並無關連性及目的性；或遷
      徙戶籍之人與某候選人無犯意聯絡及行為分擔之連結，即
      難認合於上述非法方法之要件，而認該候選人有違反刑法
      第146 條第1項規定之行為。
（二）次按選舉訴訟，依選罷法第110 條規定，除選罷法規定者
      外，準用民事訴訟法之規定。是以，原告起訴主張被告當
      選無效，自應準用民事訴訟法第277 條規定，就其所主張
      被告具有當選無效事由有利於己之事實，包含上開所述寅
      ○○等人有無意圖影響選舉而虛偽遷移戶籍、被告與寅○
      ○等人有無不法之犯意聯絡及行為分擔等，負舉證責任。
      本件原告既主張被告唆使寅○○等人遷入系爭選區，意圖
      使系爭選舉發生不正確之結果，係屬以非法之方法，使投
      票發生不正確結果之行為，而違反刑法第146 條第1 項之
      規定，揆諸上開論述，原告自應對寅○○等人遷入之目的
      係為支持被告當選、及寅○○等人與被告間有犯意聯絡及
      行為分擔之連結負舉證責任。而舉證責任之本質並非權利
      ，乃當事人之「敗訴的危險負擔」，自不能以「主張」代
      替，換言之，負有舉證責任之當事人，於無法盡其舉證責
      任時，不能以主張其有利事實，要求法院依其主張代替其
      證明所主張有利事實之存在。
（三）原告雖主張以：如附表一所列14人並無居住於系爭選區之
      事實，詎其於系爭選舉投票日前4 個月遷入系爭選區，嗣
      投票結束即遷出該選舉區，顯係被告為求勝選而唆使其遷
      徙戶籍，以待取得投票權後投票予被告，自屬幽靈人口。
      而如附表二所列地址經警員調查未有居住事實，設籍於該
      地址之人應係被告為求勝選，而唆使未實際居住於該處之
      人設籍於該處，亦屬幽靈人口。又高雄縣鳳山市新興里二
      市場5 號、120 號、122 號、123 號、129 號、136 號為
      蔡振雄、蔡蘇寶蓮經營之順成香舖，平日無人居住；分別
      設籍於二市場120 號之林金殿、蔡劉英奉、蔡盛有、蔡淑
      名、蔡有慶，設籍於二市場123 號之張清水、李英華、張
      淇媛，及設籍於二市場136 號之曾正清、楊正仲、陳萬文
      、曾馨儀、李岳倫、王芹萱等人，皆無居住事實，均係被
      告為求勝選，而唆使其設籍於上述地址之幽靈人口。另高
      雄縣鳳山市新興里二市場124 號、134 號、光明路136 號
      係同一間房屋分屬3 門牌號碼，該房屋僅供被告夫妻居住
      ；除被告夫妻及其子女郭婉菁、郭家瑋外，其餘設籍於二
      市場124 號之傅馨儀、傅耀漳、羅燕珍、沈伶蟬，設籍於
      134 號之林資育、王俊升、翁偉珊，設籍於光明路136 號
      之郭簡碧招、郭原宏、郭祐生、郭修身等人自屬幽靈人口
      。另戊○○○原設籍二市場5 號，因未有居住事實，經戶
      政人員勸其遷離，卻遷至經武路38巷8 之3 號而取得系爭
      選舉之投票權，顯視法律於無物等語，故被告確有以不正
      方法，即唆使未實際居住之人遷徙戶籍或設籍於系爭選區
      ，而使系爭選舉投票發生不正確之結果。
（四）惟查：
    (一)據原告陳稱：被告從91年間就陸陸續續開始遷戶口，該遷
      移戶口之148 人，均是被告叫他的朋友透過市場自治會，
      要求這些人自己來遷戶口，但原告不知這個朋友之姓名等
      語（本院卷第595 、596 頁）。查原告既不知究係何人要
      求其所主張之148 人遷移戶口，亦未能提出足以證明其所
      稱該不詳姓名之人與被告之明確關係，尚難僅由寅○○等
      人有遷移戶口之事實，即遽以推測寅○○等人遷移戶口之
      行為，均為原告所授意或唆使。
    (二)再經本院於96年10月4 日準備程序期日，訊問附表一所列
      14 人 及設籍於附表二所列地址之人，其中證人甲○○到
      院證稱：其新購位於高雄縣鳳山市○○里○○路142 巷5
      號之房屋後即將戶籍遷入，嗣後因要辦理貸款，故將戶籍
      遷出上開地址，而遷入其父所有位於高雄縣鳳山市新興里
      二市場191 號之房屋內，其妻壬○○與其子乙○○皆同住
      於高雄縣鳳山市新興里二市場191 號內等語（本院卷第
      549 頁至第552 頁）。證人壬○○則證稱：94年底將戶籍
      設於高雄縣鳳山市○○里○○路142 巷5 號後，因二市場
      重建，未領取補助費而將戶籍遷入高雄縣鳳山市新興里二
      市場191 號，嗣為辦理貸款，又將戶籍地址遷回高雄縣鳳
      山市○○里○○路142 巷5 號等情（本院卷第552 頁至第
      553 頁）。證人申○○則證述：原設籍於高雄縣鳳山市○
      ○里○○街4 號3 樓之4 ，因房屋遭拍賣，乃遷入朋友所
      有位於高雄縣鳳山市○○里○○路193 號之房屋內；後租
      屋於高雄縣鳳山市○○里○○街167 號後，即遷入高雄縣
      鳳山市○○里○○街167 號等詞（本院卷第554 頁至第
      555 頁）。證人己○○則證稱：因懷孕作月子，及報孩子
      戶口而遷入高雄縣鳳山市○○里○○路18之1 號等語（本
      院卷第556 頁至第55 7頁）。證人庚○○證述：高雄縣鳳
      山市○○里○○路18之1 號為其娘家，因居住娘家時間較
      長，為避免糾紛，乃將戶籍遷入上開地址等語（本院卷第
      558 頁至第560 頁）。證人辛○○則證述：與兩造皆不認
      識，於88年就已遷回高雄縣鳳山市○○里○○路18之1號
      即其娘家，嗣為辦理身分證方遷出至高雄縣鳳山市○○里
      ○○路139 號等語（本院卷第560 頁至第562 頁）。證人
      寅○○到院證稱：與被告並不認識，且其原居住於高雄縣
      鳳山市○○里○○路11號，雖於95年2 月10日遷入維新路
      97 之1號，惟其本來就有選舉權，搬遷並無影響等語（本
      院卷第543 頁至第545 頁）。證人丑○○則證述：87年6
      月16日即已遷入現住之高雄縣鳳山市新興里二市場220 號
      ，證人巳○○○、陳飛鴿、午○○分別為其妻子及子女，
      且皆同住於上開地址等情（本院卷第546 頁至第548 頁）
      。即上開證人所證述內容，亦均不能證明渠等遷移戶籍之
      行為乃被告授意或唆使。
    (三)此外，臺灣高雄地方法院檢察署檢察官於偵查該署95年度
      選偵字第37號刑事案件時，證人即附表一所示之乙○○、
      子○○○、李雅玲、丙○○，亦分別於檢察官偵查中到署
      接受偵訊。其中證人乙○○略稱：95年2 月遷入其祖父位
      於新興里之戶籍，遷入與里長選舉並無關係，且遷入後有
      實際居住於新址等語（95年度選偵字第37號卷第206 頁）
      。證人子○○○則略稱：因生病遷入其妹洪李金連位於新
      興里之戶籍，遷入與里長選舉並無關係，且遷入後有實際
      居住於新址等語（95年度選偵字第37號卷第117 頁）。證
      人李雅玲係陳稱：94年12月份為照顧其母子○○○而遷入
      新興里，遷入與里長選舉並無關係，且遷入後有實際居住
      於新址等詞（95年度選偵字第37號卷第210 頁）。證人丙
      ○○則略證以：94年間為照顧子○○○而遷入其姊洪李金
      連位於新興里之戶籍，遷入與里長選舉並無關係，且遷入
      後有實際居住於新址等語（95年度選偵字第37號卷第117
      頁）。
    (四)另證人即附表二編號4 所示之戌○○、酉○○，亦於臺灣
      高雄地方法院檢察署檢察官偵查該署96年度選偵字第29號
      刑事案件時，接受偵訊，其中證人戌○○略證稱：系爭選
      舉投票時戶籍地係設於高雄縣鳳山市○○里○○街9 號，
      戶籍地即居住地；遷移皆由其子酉○○辦理，並不認識被
      告等語（96年度選偵字第29號卷第28頁）。證人酉○○則
      證述：94年10、11月份向甲○○租屋而遷入高雄縣鳳山市
      ○○里○○街9 號，戶籍地即居住地，嗣因該房屋出賣而
      遷出，並不認識被告等語（96年度選偵字第29號第29頁）
      。
    (五)查上開證人既皆否認係受被告唆使而遷徙戶籍，且其遷徙
      戶籍之原因亦與系爭選舉無關連性，則原告僅以上開證人
      遷徙戶籍之時點即遽以推論渠等皆為系爭選舉之幽靈人口
      云云，顯屬速斷。此外，原告復未舉證證明上開證人遷徙
      戶籍之目的係為支持被告當選、且與被告間有犯意聯絡及
      行為分擔，則原告主張上開證人皆為系爭選舉之幽靈人口
      云云，應不足採。
    (六)原告復主張高雄縣鳳山市新興里二市場5 號、120 號、12
      2 號、123 號、129 號、136 號為蔡振雄、蔡蘇寶蓮經營
      之順成香舖，平日無人居住。惟經本院於準備程序期日訊
      問證人蔡振雄及其妻蔡蘇寶蓮之結果，渠等均承認有於高
      雄縣鳳山市○○路140 號經營順成香舖，並提供鳳山市二
      市場120 號、123 號供他人遷入戶籍以更換學區之事實（
      見本院卷第173 頁至第177 頁）。按設籍該處之人目的既
      係為更換學區，則其遷徙戶籍與系爭選舉即無目的性與關
      連性存在，縱無居住事實，亦難認被告有為求勝選而唆使
      其遷徙戶籍之行為；故原告主張被告為求勝選而唆使無居
      住事實之人設籍於上開地址，因此違反刑法第146 條第1
      項之規定，應不足採。另設籍於二市場136 號之曾正清、
      楊正仲、陳萬文、曾馨儀、李岳倫、王芹萱等人，於臺灣
      高雄地方法院檢察署檢察官偵查該署95年度選偵字第37號
      刑事案件時，證人曾正清亦證稱：94年7 月份因租屋遷入
      新興里，遷入與里長選舉並無關係，且遷入後有實際居住
      於新址等語。並提出租賃契約書1 份為證（95年度選偵字
      第37號卷第169 頁）。證人楊正仲則證稱：94年10月18日
      因租屋遷入新興里，遷入與里長選舉並無關係，且遷入後
      有實際居住於新址等語（95年度選偵字第37號卷第176 頁
      ）。證人陳萬文係證述：93年9 月份因租屋遷入新興里，
      遷入與里長選舉並無關係，且遷入後有實際居住於新址等
      情（95年度選偵字第37號卷第191 頁）。證人曾馨儀則證
      述：遷入新興里與里長選舉並無關係，95年3 月份已遷出
      等語（95年度選偵字第37號卷第241 頁）。證人李岳倫證
      稱：94年1 月份因結婚遷入新興里，遷入與里長選舉並無
      關係，且遷入後有實際居住於新址等語（95年度選偵字第
      37號卷第189 頁）。證人王芹萱證稱：94年1 月份因結婚
      遷入新興里，遷入與里長選舉並無關係，且遷入後有實際
      居住於新址等語（95年度選偵字第37號卷第187 頁）。由
      上述證人蔡振雄、蔡蘇寶蓮、曾正清、楊正仲、陳萬文、
      曾馨儀、李岳倫、王芹萱等人之證詞，亦無法證明其等之
      遷移戶口與被告間有何犯意聯絡，或其等遷移戶口係基於
      被告之唆使，並為意圖使本件系爭選舉產生不正確之結果
      。從而，在原告未能舉證證明寅○○等人遷移戶口之目的
      係為支持被告當選、且其與被告間有犯意聯絡及行為分擔
      之情形下，其主張寅○○等人皆為系爭選舉之幽靈人口云
      云，亦不可採。
    (七)原告雖又主張高雄縣鳳山市新興里二市場124 號、134 號
      、光明路136 號係同一間房屋分屬3 門牌號碼，該房屋僅
      供被告癸○○及郭傅美金夫妻居住；除被告夫妻及其子女
      郭婉菁、郭家瑋外，其餘設籍於高雄縣鳳山市新興里二市
      場124 號、134 號及光明路136 號之人皆為幽靈人口。惟
      其中設籍於134 號之林資育、王俊升、翁偉珊等人，已於
      臺灣高雄地方法院檢察署檢察官偵查該署95年度選偵字第
      37號刑事案件偵查中時，接受偵訊；其中證人林資育證稱
      ：94年1 月20日遷入新興里，遷入與里長選舉並無關係，
      且遷入後有實際居住於新址等語（95年度選偵字第37號卷
      第117 頁）。證人王俊升則稱：已遷入新興里7 年，遷入
      與里長選舉並無關係，且遷入後有實際居住於新址等情（
      95年度選偵字第37號卷第108 頁）。證人翁偉珊係證稱：
      94 年 間遷入位於新興里之男友住處，遷入與里長選舉並
      無關係，且遷入後有實際居住於新址等語（95年度選偵字
      第37 號 卷第106 頁）。上揭證人林資育、王俊升、翁偉
      珊之證詞亦同前述，並無法證明係因被告之要求始遷移戶
      籍，且有使系爭選舉產生不正確結果之意圖，是原告主張
      上開證人亦為系爭選舉之幽靈人口，同屬不可採信。
    (八)原告另主張戊○○○原設籍高雄縣鳳山市新興里二市場5
      號，因未有居住事實，經戶政人員勸其遷離，卻遷至經武
      路38巷8 之3 號而取得系爭選舉之投票權，顯視法律於無
      物云云。惟據戊○○○於臺灣高雄地方檢察署檢察官偵查
      該署96年度選他字第406 號刑事案件時到庭略稱：系爭選
      舉投票時，其戶籍地係設於高雄縣鳳山市○○里○○路38
      巷8 之3 號，該處乃其女兒之居住地，遷移係為運動方便
      ；現仍居住於該處等語（96年度選他字第406 號卷第216
      頁），足證亦無從證明戊○○○之遷移戶口與被告有何關
      係，以及其遷移戶籍係意圖使選舉產生不正確之結果，是
      原告此部分之主張，亦不可採。
    (九)至其餘原告主張為系爭選舉幽靈人口之人，因原告僅主張
      其有虛報遷入戶籍之事實，而未能舉證證明其與被告間有
      犯意聯絡及行為分擔之連結，或釋明再予訊問其餘之證人
      即足證明上情之關連性，即原告僅以遷移戶口之時間點，
      及部分遷移戶口之人與被告有親屬關係之情形下，即遽予
      以推論渠等為系爭選舉之幽靈人口，本院認原告請求再予
      訊問其餘未到庭或未經檢察官訊問之人之調查證據聲請，
      核無必要，爰不再加以訊問；另原告雖又請求本院履勘現
      場，惟縱如原告所主張，二市場124 、134 、136 號，實
      際上不可能居住全部所設籍之人，然居住及遷徙自由，仍
      憲法所保障之基本人權，而戶籍之設立，僅係行政管理之
      一種措施，另在社會現況上，往往亦因諸如就學、就業等
      與選舉無涉之因素，有遷移戶籍之事實，此同經證人蔡振
      雄、蔡蘇寶蓮明確證述如上，在選罷法第4 條已明定居住
      時間之計算，以戶籍登記簿為依據之情形下，則同法第15
      條所稱繼續居住4 個月以上者，自應以戶籍登記為準；況
      於二市場第124 、134 、136 號所設籍之人，如前所述，
      原告亦未能證明該等設籍之人所為遷移戶籍，係出於被告
      之唆使，且有使本件選舉產生不正確結果之意圖，故本院
      亦認原告此部分調查證據之聲請，均無必要，併予敘明。
五、綜上所述，本件原告無從證明被告有違反刑法第146 條第1
    項之不法行為，從而，原告依據選罷法第103 條第1 項第3
    款之規定，提起本件當選無效之訴，求為判決被告當選高雄
    縣鳳山市第10屆新興里里長無效，為無理由，應予駁回。
據上論結，本件原告之訴無理由，爰依民事訴訟法第78條，判決
如主文。
中　　華　　民　　國　　96　　年　　12　　月　　24　　日
                  選舉法庭審判長法　官　楊富強
                                法　官　呂憲雄
                                法　官　李怡諄
正本係照原本作成。
如不服本判決，應於送達後20日內，向本院提出上訴狀並表明上
訴理由，如於本判決宣示後送達前提起上訴者，應於判決送達後
10日內補提上訴理由書（須附繕本）。
中　　華　　民　　國　　96　　年　　12　　月　　24　　日
                                    書記官　林豐富
附表一
┌──┬────┬────┬───────────┬────┬────┬─────┐
│編號│遷籍取得│辦理遷籍│原設籍地址、遷入、現住│遷入時間│遷出時間│備註      │
│    │投票權人│者      │地址                  │        │        │（本院卷頁│
│    │        │        │                      │        │        │數）      │
├──┼────┼────┼───────────┼────┼────┼─────┤
│1.  │天○○  │        │原設籍：高雄縣鳳山市北│        │94.8.5  │第237 頁～│
│    │地○○  │        │門里鳳松路2巷7之5號   │        │        │第246 頁  │
│    │        ├────┼───────────┼────┼────┤          │
│    │        │楊玉英  │遷入：高雄縣鳳山市新興│94.8.5  │95.8.10 │          │
│    │        │        │里二市場97號          │        │        │          │
│    │        ├────┼───────────┼────┼────┤          │
│    │        │楊玉英  │現住：高雄縣鳳山市北門│95.8.10 │        │          │
│    │        │        │里鳳松路2巷7之5號     │        │        │          │
├──┼────┼────┼───────────┼────┼────┼─────┤
│2.  │甲○○  │        │原設籍：高雄縣鳳山市誠│        │95.2.7  │第247 頁～│
│    │壬○○  │        │義里誠愛路142巷5號    │        │        │第264 頁  │
│    │乙○○  ├────┼───────────┼────┼────┤          │
│    │        │甲○○  │遷入：高雄縣鳳山市新興│95.2.7  │95.6.20 │          │
│    │        │        │里二市場191號         │        │        │          │
│    │        ├────┼───────────┼────┼────┤          │
│    │        │甲○○  │現住：高雄縣鳳山市誠義│95.6.20 │        │          │
│    │        │壬○○  │里誠愛路142巷5號      │        │        │          │
├──┼────┼────┼───────────┼────┼────┼─────┤
│3.  │申○○  │        │原設籍：高雄縣鳳山市文│        │94.12.16│第265 頁～│
│    │        │        │德里濱山街4號3樓之4   │        │        │第272 頁  │
│    │        ├────┼───────────┼────┼────┤          │
│    │        │鄭榮欽  │遷入：高雄縣鳳山市新興│94.12.16│95.10.13│          │
│    │        │        │里光遠路193號         │        │        │          │
│    │        ├────┼───────────┼────┼────┤          │
│    │        │申○○  │現住：高雄縣鳳山市忠義│95.10.13│        │          │
│    │        │        │里自立街167號         │        │        │          │
├──┼────┼────┼───────────┼────┼────┼─────┤
│4.  │丁○○  │        │原設籍：高雄縣鳳山市和│        │94.8.17 │第273 頁～│
│    │        │        │興里長安街52號        │        │        │第280 頁  │
│    │        ├────┼───────────┼────┼────┤          │
│    │        │林素雲  │遷入：高雄縣鳳山市新興│94.8.17 │95.9.20 │          │
│    │        │        │里中央商場2巷2號      │        │        │          │
│    │        ├────┼───────────┼────┼────┤          │
│    │        │丁○○  │現住：高雄縣鳳山市縣口│95.9.20 │        │          │
│    │        │        │里雙慈街4號           │        │        │          │
├──┼────┼────┼───────────┼────┼────┼─────┤
│5.  │陳宛珊  │        │原設籍：高雄縣鳳山市縣│        │94.8.17 │第281 頁～│
│    │        │        │口里雙慈街4號         │        │        │第290 頁  │
│    │        ├────┼───────────┼────┼────┤          │
│    │        │林素雲  │遷入：高雄縣鳳山市新興│94.8.17 │95.9.20 │          │
│    │        │        │里中央商場2巷2號      │        │        │          │
│    │        ├────┼───────────┼────┼────┤          │
│    │        │陳宛珊  │現住：高雄縣鳳山市和興│95.9.20 │        │          │
│    │        │        │里長安街52號          │        │        │          │
├──┼────┼────┼───────────┼────┼────┼─────┤
│6.  │子○○○│        │原設籍：高雄縣鳳山市和│        │94.12.6 │第291 頁～│
│    │李雅玲  │        │興里立信街105巷15弄2號│        │        │第303 頁  │
│    │        ├────┼───────────┼────┼────┤          │
│    │        │丙○○  │遷入：高雄縣鳳山市新興│94.12.6 │95.7.6  │          │
│    │        │        │里經武路18之1號       │        │        │          │
│    │        ├────┼───────────┼────┼────┤          │
│    │        │子○○○│現住：高雄縣鳳山市和興│95.7.6  │        │          │
│    │        │李雅玲  │里立信街105巷15弄2號  │        │        │          │
├──┼────┼────┼───────────┼────┼────┼─────┤
│7.  │丙○○  │        │原設籍：高雄縣鳳山市和│        │94.12.6 │第304 頁～│
│    │        │        │興里立信街105巷15弄2號│        │        │第306 頁  │
│    │        ├────┼───────────┼────┼────┤          │
│    │        │丙○○  │遷入：高雄縣鳳山市新興│94.12.6 │95.7.6  │          │
│    │        │        │里經武路18之1號       │        │        │          │
│    │        ├────┼───────────┼────┼────┤          │
│    │        │丙○○  │現住：高雄縣鳳山市和興│95.7.4  │        │          │
│    │        │        │里立信街105巷15弄2號  │        │        │          │
├──┼────┼────┼───────────┼────┼────┼─────┤
│8.  │辛○○  │        │原設籍：屏東縣屏東市大│        │88.12.6 │第307 頁～│
│    │        │        │同北路73巷32號        │        │        │第313 頁  │
│    │        ├────┼───────────┼────┼────┤          │
│    │        │辛○○  │遷入：高雄縣鳳山市新興│88.12.6 │95.6.30 │          │
│    │        │        │里經武路18之1號       │        │        │          │
│    │        ├────┼───────────┼────┼────┤          │
│    │        │辛○○  │現住：高雄縣鳳山市光明│95.6.30 │        │          │
│    │        │        │里光明路139號         │        │        │          │
├──┼────┼────┼───────────┼────┼────┼─────┤
│9.  │己○○  │己○○  │原設籍：高雄市前鎮區鎮│        │94.12.6 │第389 頁～│
│    │        │        │邦街48號9樓之1        │        │        │第393 頁  │
│    │        ├────┼───────────┼────┼────┤          │
│    │        │        │遷入：高雄縣鳳山市新興│94.12.6 │        │          │
│    │        │        │里經武路18之1號       │        │        │          │
├──┼────┼────┼───────────┼────┼────┼─────┤
│10.  │庚○○  │        │原設籍：屏東縣屏東市武│        │94.10.17│第394 頁～│
│    │        │        │成街80巷3號           │        │        │第398 頁  │
│    │        ├────┼───────────┼────┼────┤          │
│    │        │庚○○  │遷入：高雄縣鳳山市新興│94.10.17│95.6.20 │          │
│    │        │        │里經武路18之1號       │        │        │          │
│    │        ├────┼───────────┼────┼────┤          │
│    │        │        │現住：屏東縣屏東市武成│95.6.20 │        │          │
│    │        │        │街80巷3號             │        │        │          │
└──┴────┴────┴───────────┴────┴────┴─────┘
附表二
┌────────────────────────────────────┐
│經警員調查無居住事實之地址                                              │
├──┬────────────┬─────────┬──────────┤
│編號│地址（高雄縣鳳山市）    │設籍於該地址之住戶│備註（本院卷頁數）  │
├──┼────────────┼─────────┼──────────┤
│1.  │維新路97之1號           │寅○○            │戶籍謄本：第520 頁  │
├──┼────────────┼─────────┼──────────┤
│2.  │光遠路183巷9號          │辰○○○、未○○、│戶籍謄本：第521頁   │
│    │                        │卯○○、亥○○    │          ～522頁   │
├──┼────────────┼─────────┼──────────┤
│3.  │二市場202號             │丑○○、陳飛鴿、陳│戶籍謄本：第523頁   │
│    │                        │舜璽、巳○○○    │          ～524頁   │
├──┼────────────┼─────────┼──────────┤
│4.  │鳳明街9號               │戌○○、酉○○    │戶籍謄本：第525 頁  │
└──┴────────────┴─────────┴──────────┘
